【裁判字號】    90,訴,1432
【裁判日期】    901206
【裁判案由】    違反著作權法
【裁判全文】
臺灣高雄地方法院刑事判決                          九十年度訴字第一四三二號
    公  訴  人  臺灣高雄地方法院檢察署檢察官
    被      告  戊○○
右列被告因違反著作權法案件，經檢察官提起公訴（九十年度偵字第九七０七號）及
移送併辦（九十年度偵字第一六三五三號），本院判決如左：
    主  文
戊○○意圖銷售而擅自以重製之方法侵害他人之著作財產權為常業，處有期徒刑壹年
。緩刑伍年。
扣案燒錄機壹台、標籤張、盜版光碟片貳佰貳拾陸片，均沒收。
    事  實
一、戊○○明知其於民國八十九年十月間起，以網際網路方式聯繫，而陸續向不詳姓
    名人購得之光碟片，其上如附表所示之電腦程式，係不詳姓名之人分別擅自重製
    自MICROSOFT  CORPORATION（下稱丁○○○公司）、乙○資訊股份有限公司、趨
    勢科技股份有限公司、己○科技開發股份有限公司、甲○資訊股份有限公司、丙
    ○資訊有限公司等享有著作財產權之電腦程式著作（其中丁○○○公司之電腦程
    式著作物依著作權法第四條第二款及民國八十二年七月十六日簽署生效之「北美
    事務協調委員會與美國在臺協會著作權保護協定」受我國著作權法保護之著作物
    ），而為侵害著作權之物，惟為賺取利潤，竟基於意圖銷售之常業犯意，於購得
    上開盜版光碟片後，即於九十年五月十五日，在其高雄市苓雅區○○○路二八一
    巷九之十二號五樓住處，以自備之光碟燒錄器擅自重製上開電腦程式著作於空白
    光碟片上，而侵害上開公司之著作權，再進而自九十年五月十六日晚間，將其重
    製完成之光碟片部分攜至高雄市○○區○○街之鼎山夜市內擺設攤位陳列，擬以
    每片新台幣（下同）一百元至二百元不等之價格出售予不特定顧客。嗣於同日晚
    間九時十分許，為警當場查獲，並扣得盜版光碟片五十四片，戊○○隨即帶同警
    員至其前揭住處，查獲其所有供重製盜版光碟片用之電腦主機及燒錄機及盜版光
    碟片一百七十二片等物。
二、案經丁○○○公司、乙○資訊股份有限公司、趨勢科技股份有限公司、己○科技
    開發股份有限公司、甲○資訊股份有限公司、丙○資訊有限公司訴由內政部警政
    署保安警察第二總隊第五大隊報告臺灣高雄地方法院檢察署檢察官偵查起訴及移
    送併辦。
    理由
一、訊據被告固坦承右揭於夜市擺難陳列盜版光碟擬銷售予不特定人之情，惟矢口否
    認有擅自重製之犯行，辯稱：本件燒錄機上之電腦硬碟中並無燒錄程式，無法燒
    錄，查獲之盜版光碟並未伊所重製云云。然查被告於警訊時及偵查訊問中，均供
    承為警查獲前一日盜拷光碟片，扣案之燒錄機係其所有，而上述燒錄機經本院資
    訊室管理師賴傳楷勘驗結果，該燒錄器係８讀４寫３２速之Ｓｏｎｙ牌燒錄器，
    原來應有多部硬碟才能運作，主要開機硬碟不在機器上，現只剩尚未格式化之硬
    碟一顆，此有勘驗報告書一份在卷足憑，是該燒錄機並非未具燒錄功能，倘裝上
    硬碟即可重製盜版光碟。故依被告警偵訊時所供，其既係日前即已燒錄完成扣案
    之盜版光碟片，且上開燒錄機亦未損壞，則本件為警查獲當日扣案之燒錄機縱所
    附硬碟無燒錄程式，亦不足為盜版光碟非被告所重製之有利認定。另參以被告對
    於該燒錄機之來源，先稱剛向朋友借來，故尚未索取燒錄程式云云，嗣又稱係不
    久前上網購得之中古機，燒錄程式要自己去找云云，所供前後不一，業堪置疑，
    況本院再詢之購買燒錄機資料，被告又推稱太久了，無法找到，則其購買燒錄機
    既有一段時間，豈有一直未取得燒錄程式而擱置不用之理？所辯顯有違常情。從
    而，綜上各情互析參以析，被告於本院審理中翻異前詞辯稱並未燒錄云云，無非
    避就之詞，不足採信，此外並有在其住處查獲之燒錄器一台扣案可為佐証。又被
    告所重製之光碟確係盜版光碟，亦經告訴人等具狀指明在卷。此外復有如附表所
    示盜版光碟、標籤三張扣案可為憑証。本件扣有大量之盜版光碟片及燒錄機，，
    又依被告警訊所供係因失業為貼補家用始重製盜版音樂光碟片至夜市販售，顯見
    其係以意圖銷售而重製盜版音樂光碟片為業，並以所得供為生活之資，至為灼然
    。本件事證明確，被告犯行洵堪認定。
二、至被告於本院審理時稱係遭警員以強暴、利誘、疲勞訊問等不正方法逼供，始在
    警訊自白重製盜版光碟云云；然訊據證人即執行搜索、扣押之保警第二聰隊第五
    大隊警員庚○○於本院審理時證稱：被告在警局有承認扣案盜版光碟片係伊所燒
    錄等語無訛。又觀核被告在偵查中亦供稱燒錄盜拷光碟片犯行，亦未言及警方非
    法取供等情，是被告空言辯解，係遭警員以強暴、利誘、疲勞訊問等不正方法逼
    供云云，顯然無據，並不足採。
三、查被告意圖銷售，擅自重製告訴人公司等享有著作權之電腦軟體程式，並賴以維
    生，核其所為，係犯著作權法第九十四條、第九十一條第二項之意圖銷售而擅自
    以重製之方法侵害他人之著作財產權為常業罪，其重製後復意圖散布而陳列，意
    圖有布而陳列之低度行為已為意圖銷售而重製之高度行為所吸收，不另論罪。
    又被告一陳列行為，侵害如告訴人等公司之數著作權人之法益，為想像競合犯，
    應從一重處斷。爰審酌被告為一己私利，不知對他人之智慧財產權予以尊重，與
    國際保護智慧財產權之潮流相違背，及犯罪之動機、所造成之損害等一切情狀，
    量處如主文所示之刑。又被告前未曾受有期徒刑以上刑之宣告，有臺灣高雄地方
    法院檢察署刑案資料查註紀錄表及臺灣高等法院被告全國前案紀錄表各一份在卷
    可參，其因貪圖小利，短於思慮，致觸犯刑章，經此偵查、起訴及論罪科刑程序
    後，當知所警惕，信無再犯之虞，本院認其所宣告之刑以暫不執行為適當，爰併
    諭知緩刑五年，以啟自新。
三、 扣案燒錄機壹台、標籤張、盜版光碟片貳佰貳拾陸片，為被告所有，此為被
     告所自承，並為供犯罪所用之物，應依刑法第三十八條第一項第二款宣告沒收
     。至扣案限時郵件招領通知單並非供本件犯罪所用之物，爰不併予宣告沒收。
據上論斷，應依刑事訴訟法第二百九十九條第一項前段，著作權法第九十四條、第九
十一條第二項，刑法第十一條前段、第五十五條、第七十四條第一款、第三十八條第
一項第二款，判決如主文。
中      華      民      國      九十      年      十二    月    六      日
                                  臺灣高雄地方法院刑事第一庭
                                      法  官    郭佳瑛
右正本證明與原本無異。
如不服本判決，應於判決送達後十日內，向本院提出上訴狀。
                                      書記官    王美玲
中    華    民    國      九十      年      十二      月      七      日
附錄本案論罪科刑法條：
著作權法第九十四條
著作權法第九十一條第二項
  意圖銷售或出租而擅自以重製之方法侵害他人之著作財產權者，處六月以上五年以
  下有期徒刑，得併科新台幣三十萬元以下罰金。


司法院資訊處製作；財團法人民間司法改革基金會備份。
